臺灣臺北地方法院刑事判決
111年度審訴字第996號
公  訴  人  臺灣臺北地方檢察署檢察官
被      告  林哲偉



            李佳紘


            吳宸銳



            劉彥廷



上列被告因詐欺等案件，經檢察官追加起訴（111年度偵字第214
2號、第6220號），本院判決如下：
    主  文
本件追加起訴不受理。
    理  由
一、追加起訴意旨詳如追加起訴書所載（如附件）。
二、按起訴之程式違背規定者，應諭知不受理之判決，並得不經
    言詞辯論為之，刑事訴訟法第303條第1款、第307條分別定
    有明文；又依刑事訴訟法第265條第1項規定，於第一審辯論
    終結前，得就與本案相牽連之犯罪或本罪之誣告罪，追加起
    訴。此係就與已經起訴之案件並無單一性不可分關係之相牽
    連犯罪（指刑事訴訟法第7條所列案件），在原起訴案件第
    一審辯論終結前，追加獨立之新訴，蓋二者之當事人或證據
    多共通，藉與本案之程序合併進行以求訴訟經濟，故追加起
    訴限於第一審辯論終結前為之，始得有效達此目的，此為其
    訴訟合法之要件，自應優先審查。檢察官既捨一般起訴方式
    而選擇以追加起訴之方式為之，自應受此時間要件之拘束，
    違反上開規定而追加起訴，其追加起訴之程式違背規定，應
    諭知不受理之判決（最高法院106年度台上字第921號判決意
    旨可供參照）。又刑事訴訟法第265條第1項所稱與「本案」
    相牽連案件之「本案」，應嚴格解釋限於檢察官最初起訴之
    案件，不及於事後追加起訴之案件（最高法院108年度台上
    字第2552號判決類此論旨）。　　
三、經查，追加起訴意旨以被告林哲偉、李佳紘、吳宸銳、劉彥廷等人所犯本案與另案被告林賢文、吳柏逸經提起公訴之110年度偵字第29949號案件（即本院110年度訴字第885號，下稱前案）具刑事訴訟法第7條第2款數人共犯一罪或數罪之相牽連案件關係，而於民國111年3月21日就本案偵查終結追加起訴，並於111年5月5日繫屬於本院等節，有臺灣臺北地方檢察署檢察官111年度偵字第2142號、第6220號追加起訴書、111年5月4日北檢邦洪111偵2142字第1119038915號函上本院收狀戳附卷為憑（見本院卷第5至16頁）。惟查，追加起訴意旨所指前案業已辯論終結，經本院於111年3月3日宣判等節，有前案判決書存卷可查（見本院卷第53至64頁）。從而，本案追加起訴既於前案辯論終結後始繫屬於本院，追加起訴之程式即屬違背規定，按上說明，爰不經言詞辯論，逕諭知不受理之判決。
據上論斷，應依刑事訴訟法第303條第1款、第307條，判決如主
文。
本案經檢察官黃則儒追加起訴。　
中　　華　　民　　國　　111 　年　　5 　　月　　13　　日
                  刑事第二十二庭審判長法　官　莊書雯
                                      法　官  倪霈棻
                                      法　官  葉詩佳
上正本證明與原本無異。
如不服本判決應於收受送達後20日內向本院提出上訴書狀，並應
敘述具體理由；其未敘述上訴理由者，應於上訴期間屆滿後20日
內向本院補提理由書（均須按他造當事人之人數附繕本）「切勿
逕送上級法院」。因疫情而遲誤不變期間，得向法院聲請回復原
狀。
                                      書記官  巫佳蒨
中　　華　　民　　國　　111 　年　　5 　　月　　13　　日
附件：
臺灣臺北地方檢察署檢察官追加起訴書
                                     111年度偵字第2142號
                                                第6220號
　　被　　　告　林哲偉　男　19歲（民國00年0月00日生）
　　　　　　　　　　　　住基隆市○○區○○路00巷00號9樓                           
                          之3
　　　　　　　　　　　　居臺北市○○區○○路0段000號3樓
　　　　　　　　　　　　　301室
　　　　　　　　　　　　國民身分證統一編號：Z000000000號
　　　　　　　　李佳紘　男　18歲（民國00年0月00日生）
　　　　　　　　　　　　住新北市○○區○○路000號3樓
　　　　　　　　　　　　國民身分證統一編號：Z000000000號
　　　　　　　　吳宸銳　男　24歲（民國00年0月00日生）
　　　　　　　　　　　　住臺北市○○區○○街000巷0號6樓                           
                          之1
　　　　　　　　　　　　居臺北市○○區○○路000號6樓之7
　　　　　　　　　　　　國民身分證統一編號：Z000000000號
　　　　　　　　劉彥廷　男　25歲（民國00年0月00日生）
　　　　　　　　　　　　住臺北市○○區○○路00巷0號12樓                           
                          之2
　　　　　　　　　　　　居新北市○○區○○路000巷00號9樓
　　　　　　　　　　　　國民身分證統一編號：Z000000000號
上列被告等因詐欺等案件，業經偵查終結，認與貴院（速股）審
理之110年度訴字第885號、111年度訴字第69號案件為相牽連案
件，認應追加起訴，茲將犯罪事實及證據並所犯法條分敘如下：
　　　　犯罪事實
一、李家源（即時通訊軟體Telegram，下稱飛機之暱稱為「朱振
    億」、「金大風」、「彭恰恰」；微信之暱稱為「源」；Li
    ne的暱稱為「家源」，業經本署檢察官以110年度偵字第35546
    號案追加起訴），自民國110年7月底、8月初起，加入「吳
    維豪」（飛機之暱稱為「家樂福」），以及飛機暱稱為「Ac
    e」、「校長」等人所組成之詐欺集團。由李家源負責指揮
    林賢文、吳柏逸（左二人均業經本署檢察官以110年度偵字第2
    9949號案提起公訴）向吳宸銳收取詐欺所得款項，李家源再
    將收取之款項，以購買虛擬貨幣之方式，將錢轉至「吳維豪
    」之電子錢包。李家源復指示吳宸銳指派李佳紘收取款項，李
    佳紘再依集團指示指派林哲偉至提款機提領被害人所匯入之款
    項，為免遭追緝，吳宸銳遂於110年8月6日、8月7日，以總
    計新臺幣（下同）4,000元之代價，向知情且從事人頭電信
    門號販售業務之劉彥廷購入門號不詳之5張SIM卡後，交付與
    李佳紘及其下線使用。待被害人遭詐騙匯入人頭帳戶之款項
    即由林哲偉提領後，上繳李佳紘，李佳紘再上繳吳宸銳，吳宸銳
    再上繳林賢文或吳柏逸，林賢文或吳柏逸再上繳予李家源。李家
    源、「吳維豪」、「Ace」、「校長」、林賢文、吳柏逸、
    吳宸銳、李佳紘、林哲偉即共同意圖為自己不法之所有，基
    於三人以上共同犯詐欺取財，以及掩飾、隱匿特定犯罪所得
    去向、所在之犯意聯絡，由詐欺集團不詳成員假冒林志賢之
    友人謝成興之名義，於110年9月2日以撥打電話及使用通訊
    軟體的方式向林志賢佯稱：因支票到期需資金周轉，欲借款
    15萬元，於110年9月6日屆至便予返還云云。使林志賢陷於
    錯誤，於110年9月3日13時34分許，以臨櫃方式匯款15萬元
    至詐欺集團指定之華南銀行五甲分行帳號000000000000號帳
    戶。嗣該詐欺集團獲悉上情後，隨即由「Ace」指揮李佳紘
    ，再由李佳紘指示林哲偉於110年9月4日凌晨0時12分至同日
    凌晨0時13分許，在臺北市○○區○○路00號之元大銀行西門分
    行提款機提領3筆款項，共計4萬9,015元，提領後於同日凌
    晨0時17分許，前往臺北市○○區○○路000號旁中興橋下涵洞將
    該筆款項交由李佳紘，李佳紘再於中興橋下涵洞交由吳宸銳
    ，吳宸銳再於110年9月23日凌晨1時許，在臺北市○○區○○路0
    0號之全家便利商店康聖店附近，將上開款項及其他詐騙款
    項，共計約40萬元交予林賢文，林賢文再將該筆款項交予吳
    柏逸，吳柏逸再上繳與李家源。另於110年9月27日凌晨4時
    許，在臺北市○○區○○路000號旁中興橋下涵洞，吳宸銳將其
    他詐騙款項，共計約100萬元交予林賢文，林賢文再將該筆
    款項交予吳柏逸，吳柏逸再上繳李家源。嗣林志賢詢問其友
    人謝成興確認借款之事，驚覺遭詐騙，報警循線查悉上情。
二、案經林志賢訴由臺北市政府警察局中正第一分局報告偵辦。
　　　　證據並所犯法條
一、證據清單暨待證事實
編號 證據名稱 待證事實 (一) 被告林哲偉於警詢時之供述 坦承受被告李佳紘之指示，於犯罪事實欄所載之時間、地點提領款項之事實。 (二) 被告李佳紘於警詢時之供述 坦承受詐欺集團份子「Ace」之指揮，於本案指示被告林哲偉於犯罪事實所示時、地提領款項並予收取後，由其交付款項與被告吳宸銳之事實。 (三) 被告吳宸銳於警詢時及本署偵查中之供述 坦於犯罪事實所示時、地，收受被告李佳紘繳交之詐欺所得，並先後將款項交付與另案被告林賢文、吳柏逸之事實。 (四) 被告劉彥廷於警詢時及本署偵查中之供述 坦承販售人頭門號與被告吳宸銳，並對於購買之人從事不法有預見可能性之事實。 (五) 另案被告林賢文於警詢時及本署偵查中之供述 坦承受飛機之暱稱為「朱振億」，真實姓名為另案被告李家源之指示，先後二次於犯罪事實欄所載之時、地，向被告吳宸銳收取款項後，再轉交另案被告吳柏逸之事實。 (六) 另案被告吳柏逸於警詢時及本署偵查中之供述 坦承為另案被告李家源向另案被告林賢文與被告吳宸銳收取款項之事實。 (七) 另案被告李家源於警詢時及本署偵查中之供述 坦承所使用之通訊軟體飛機之暱稱為「朱振億」、「金大風」、「彭恰恰」；微信暱稱為「源」；Line暱稱為「家源」，指示另案被告林賢文、吳柏逸向被告吳宸銳收取詐欺所得款項，並依「吳維豪」指示，將所得購買虛擬貨幣後，轉至「吳維豪」的電子錢包之事實。 (八) 告訴人林志賢於警詢之指訴 告訴人遭詐騙匯款15萬元之事實。 (九) 被告林哲偉於110年9月4日凌晨0時11分許於元大銀行西門分行提領款項之監視錄影翻拍畫面、於同日凌晨0時15分至同日凌晨0時18分許搭乘計程車前往臺北市○○區○○路000號之監視錄影翻拍畫面、於同日凌晨0時27分許步行離開中興橋下涵洞之監視錄影翻拍畫面 被告林哲偉於110年9月4日凌晨0時11分許提領款項後，隨即搭乘計程車前往中興橋下涵洞，將款項交付與被告李佳紘之事實。 (十) 被告吳宸銳於110年9月4日凌晨0時25分許步行前往中興橋下涵洞之監視錄影翻拍畫面、同日凌晨0時27分許，返回臺北市○○區○○路000號6樓之7居處之監視錄影翻拍畫面；同日凌晨臺北市○○區○○路000號、118號監視錄影翻拍畫面 被告林哲偉將款項交付與被告李家紘後，被告李佳紘再於中興橋下涵洞交與被告吳宸銳之事實。 (十一) 即時通訊軟體飛機之「點心群」群組翻拍照片 該群組暱稱為「朱振億」之另案被告李家源為本案詐欺集團水商，負責聯繫集團成員交水事宜之事實。 (十二) 車牌號碼000-0000號自用小客車於110年9月27日凌晨4時30分許在成都路118號監視錄影翻拍畫面、於同日凌晨4時34分許在忠孝西路2段與環河南路1段口監視錄影翻拍畫面；車牌號碼000-0000號自用小客車自110年9月27日凌晨4時35分許至同日凌晨5時36分許之監視錄影翻拍畫面 車牌號碼000-0000號自用小客車於110年9月27日凌晨4時30分許有開往中興橋下涵洞附近，自中興橋下涵洞、行經忠孝西路2段與環河南路1段口，中和街、幸福路往中港一街，抵達新北市○○區○○街000號，即另案被告吳柏逸當時新北市○○區○○路000號居處附近，之後駛離之事實。 (十三) 車牌號碼000-0000號自用小客車於110年9月27日凌晨5時29分許停放於新北市○○區○○路000號附近之監視錄影翻拍畫面、被告吳柏逸於同日凌晨5時31分許於上址搭乘電梯至4樓之監視錄影翻拍畫面；新北市新莊區中和街125巷、127巷自110年9月27日凌晨5時31分許至同日凌晨5時32分許之監視錄影翻拍畫面 另案被告吳柏逸當時居住於新北市○○區○○路000號4樓，有於110年9月27日凌晨5時29分許向駕駛車牌號碼000-0000號自用小客車之人即另案被告林賢文拿取現金，並於搭乘電梯時，從中抽取現金之事實。 (十四) 車牌號碼000-0000號（福特Fiesta）自用小客車之車籍資料 另案被告林賢文為車主之事實。 (十五) 車牌號碼000-0000號（ALTIS）自用小客車之車籍資料 另案被告吳柏逸為車主之事實。 (十六) 被告吳宸銳於110年9月27日凌晨4時11分許，在臺北市○○區○○路000號居處之監視錄影翻拍畫面、於同日凌晨4時20分至同日凌晨4時25分許，在成都路118號中興橋下涵洞附近及上址居處附近之監視錄影翻拍畫面 被告吳宸銳於110年9月27日凌晨4時許，有自其居處出發前往中興橋下涵洞再返回，證明被告李佳紘將詐欺所得交付與被告吳宸銳之事實。 (十七) 110年9月3日臺灣中小企業銀行匯款申請書、告訴人林志賢與詐欺集團即時對話紀錄翻拍照片 告訴人遭詐騙並匯款15萬元至詐欺集團所指定之銀行帳戶之事實。 (十八) 臺灣臺北地方法院搜索票(受搜索人吳宸銳)、臺北市政府警察局中正第一分局搜索扣押筆錄、扣押物品目錄表、扣押物品收據 被告吳宸銳居處備有點鈔機之事實。 (十九) 另案被告林賢文手機內現金照片 另案被告林賢文有於犯罪事實欄所載時間拿取及轉交2筆款項之事實。 (二十) 臺灣臺北地方法院搜索票(受搜索人林賢文)、臺北市政府警察局中正第一分局搜索扣押筆錄、扣押物品目錄表、扣押物品收據 扣得同案被告林賢文之桌上型電腦1組、手機1台之事實。 (二一) 邱崇賓自願受搜索同意書、臺北市政府警察局中正第一分局搜索扣押筆錄、扣押物品目錄表、扣押物品收據 於現場扣得2萬2,000元、同案被告吳柏逸之黑莓卡5張、手機1支；在場人邱崇賓之手機2支。 (二二) 被告劉彥廷申設之中國信託銀行帳號000000000000號帳戶、販售人頭卡片名冊、被告吳宸銳與被告劉彥廷之即時通訊對話內容截圖 被告吳宸銳向被告劉彥廷購買人頭門號供其所屬之詐欺成員使用之事實。 

二、核被告林哲偉、李佳紘、吳宸銳、劉彥廷所為，均係犯刑法
    第339條之4第1項第2款之3人以上共同犯詐欺取財及洗錢防
    制法第14條第1項之洗錢等罪嫌。其等以一行為觸犯上開二
    罪名，為想像競合犯，請依刑法第55條規定，從較重之加重
    詐欺取財罪嫌論處。被告等與另案被告李家源、林賢文、吳
    柏逸及真實姓名、年籍均不詳，飛機暱稱為「Ace」、「校
    長」等人之詐欺集團組織成員間，有犯意聯絡及行為分擔，
    請論以共同正犯。又被告等之詐欺所得，請依刑法第38條之
    1第1項之規定，宣告沒收，於全部或一部不能沒收或不宜執
    行沒收時，請依同條第3項之規定，追徵其價額。
三、按於第一審辯論終結前，得就與本案相牽連之犯罪或本罪之
    誣告罪，追加起訴，刑事訴訟法第265條第1項定有明文。而
    所謂相牽連案件，依同法第7條第2款之規定，包括數人共犯
    一罪或數罪者之情形。查另案被告李家源、林賢文、吳柏逸
    前因詐欺及違反洗錢防制法等案件，業經本署檢察官以110
    年度偵字第29949號、第35546號分別提起公訴及追加起訴，
    現由臺灣臺北地方法院（速股）以110年度訴字第885號、11
    1年度訴字第69號案件審理中，此有上開案件起訴書、追加
    起訴書及本署刑案資料查註紀錄表在卷可稽。本案被告林哲
    偉、李佳紘、吳宸銳、劉彥廷所為，與另案被告李家源、林
    賢文、吳柏逸已起訴之上開案件，具有刑事訴訟法第7條第2
    款之數人共犯一罪或數罪之相牽連關係，爰依法追加起訴。
四、依刑事訴訟法第265條第1項追加起訴。
　　此　致
臺灣臺北地方法院
中　　華　　民　　國　 111　　年　  3   　月　　21　　日
                               檢  察  官   黃則儒     
本件正本證明與原本無異
中　　華　　民　　國　 111　   年　　4 　　月　　6  　日
  　　　　　　　　　　　　     書　記　官   左松丘
附錄本案所犯法條全文　
所犯法條：
中華民國刑法第339條之4
犯第 339 條詐欺罪而有下列情形之一者，處 1 年以上 7 年以
下有期徒刑，得併科 1 百萬元以下罰金：
一、冒用政府機關或公務員名義犯之。
二、三人以上共同犯之。
三、以廣播電視、電子通訊、網際網路或其他媒體等傳播工具，
    對公眾散布而犯之。
前項之未遂犯罰之。
洗錢防制法第14條
有第二條各款所列洗錢行為者，處 7 年以下有期徒刑，併科新
臺幣 5 百萬元以下罰金。
前項之未遂犯罰之。
前二項情形，不得科以超過其特定犯罪所定最重本刑之刑。